臺灣桃園地方法院刑事判決
111年度審交易字第306號
公  訴  人  臺灣桃園地方檢察署檢察官
被      告  林子煌


上列被告因公共危險案件，經檢察官提起公訴（111年度偵字第1
7766號），被告於準備程序中就被訴事實為有罪之陳述，經告知
簡式審判程序之旨，並聽取公訴人、被告之意見後，由本院當庭
裁定改行簡式審判程序審理，並判決如下：
    主      文
林子煌犯不能安全駕駛動力交通工具罪，累犯，處有期徒刑柒月
。
    事實及理由
一、本件犯罪事實及證據，除證據部分補充「被告林子煌於本院
    準備程序及審理時之自白」外，餘均引用檢察官起訴書所載
    （詳如附件）。
二、論罪科刑：
  (一)核被告所為，係犯刑法第185 條之3 第1 項第1 款之吐氣
      所含酒精濃度達每公升零點二五毫克以上而駕駛動力交通
      工具罪。
  (二)被告曾有如事實部分所載之犯罪科刑執行情形，有臺灣高
      等法院被告前案紀錄表1份可按，因之，其受徒刑之執行
      完畢後，5年以內故意再犯有期徒刑以上之本罪，為累犯
      ，再參照司法院大法官釋字第775號解釋意旨，被告前已
      有多次酒駕犯行，足顯被告對刑之執行不知悔改，對刑罰
      之反應力亦屬薄弱，此次加重最低本刑，對其人身自由所
      為之限制自無過苛之侵害，是認應依刑法第47條第1項規
      定加重其刑。
  (三)爰審酌被告明知酒精成分對人之意識能力具有不良影響，
      超量飲酒後會導致對週遭事務之辨識及反應能力較平常狀
      況薄弱，竟仍不知自律己行，於飲酒後猶駕駛自用小客車
      行駛於公眾往來之道路，危及道路交通安全，且缺乏尊重
      其他用路人生命、財產安全之觀念，並為警測得其吐氣所
      含酒精濃度達每公升0.58毫克，所為實不足取，惟念其犯
      後坦認犯行，態度尚可，併考量被告曾因酒後駕車之公共
      危險案件，經法院判決確定且均執行完畢，兼衡被告其素
      行、智識程度、生活狀況等一切情狀，量處如主文所示之
      刑。
據上論斷，應依刑事訴訟法第273條之1第1項、第299條第1項前
段、第310條之2、第454條，判決如主文。
本案經檢察官董諭到庭執行職務。
中    華    民    國   111    年   7     月    21     日
                       刑事審查庭  法  官  李佳穎
以上正本證明與原本無異。
如不服本判決應於收受判決後20日內向本院提出上訴書狀，並應
敘述具體理由。其未敘述上訴理由者，應於上訴期間屆滿後20日
內向本院補提理由書(均須按他造當事人之人數附繕本)「切勿逕
送上級法院」。
                                   書記官  蔡萱穎
中    華    民    國   111    年   7     月    21     日
附本件論罪科刑依據之法條：
中華民國刑法第185 條之3
駕駛動力交通工具而有下列情形之一者，處2 年以下有期徒刑，
得併科20萬元以下罰金：
一、吐氣所含酒精濃度達每公升零點二五毫克或血液中酒精濃度
    達百分之零點零五以上。
二、有前款以外之其他情事足認服用酒類或其他相類之物，致不
    能安全駕駛。
三、服用毒品、麻醉藥品或其他相類之物，致不能安全駕駛。
因而致人於死者，處3 年以上10年以下有期徒刑；致重傷者，處
1 年以上7 年以下有期徒刑。
附件：
臺灣桃園地方檢察署檢察官起訴書
                                    111年度偵字第17766號
　　被　　　告　林子煌　男　45歲（民國00年0月00日生）
　　　　　　　　　　　　住○○市○○區○○街00巷0號
　　　　　　　　　　　　國民身分證統一編號：Z000000000號
上列被告因公共危險案件，業經偵查終結，認應提起公訴，茲將
犯罪事實及證據並所犯法條分述如下：
　　　　犯罪事實
一、林子煌前因公共危險案件，經臺灣桃園地方法院以108年度
    壢交簡字第1760號判決處有期徒刑6月併科罰金新臺幣10萬
    元確定，於民國110年2月25日易服社會勞動改易科罰金執行
    完畢。詎仍不知悔改，自111年3月7日上午9時許起至同日上
    午10時許止，在桃園市楊梅區某工地內飲用保力達藥酒，明
    知飲酒後已達不得駕駛動力交通工具之程度，仍於同日下午
    2時許，自該處駕駛車牌號碼0000-00號自用小客車離去。嗣
    於同日下午2時24分許，行經桃園市中壢區興農路與成章四
    街口時，因注意力及反應能力受體內酒精成分影響而降低，
    不慎擦撞李財益停放於該處之車牌號碼000-0000號自用小貨
    車（幸無人受傷），嗣經警到場處理，於同日下午2時45分
    許，測得其吐氣所含酒精濃度達每公升0.58毫克。
二、案經桃園市政府警察局中壢分局報告偵辦。
　　　　證據並所犯法條
一、上揭犯罪事實，業據被告林子煌於警詢及偵訊中坦承不諱，
    核與證人李財益於警詢時之證述情節相符，並有道路交通事
    故現場圖、道路交通事故調查報告表㈠㈡、當事人酒精測定紀
    錄表、桃園市政府警察局舉發違反道路交通管理事件通知單
    及現場照片等在卷可稽，被告犯嫌堪以認定。
二、核被告所為，係犯刑法第185條之3第1項第1款之公共危險罪
    嫌。又被告前有如犯罪事實欄所載論罪科刑及執行情形，有本
    署刑案資料查註紀錄表附卷可稽，其於有期徒刑執行完畢後，5
    年以內故意再犯本件有期徒刑以上之罪，為累犯，請審酌刑法
    第47條第1項規定及司法院大法官釋字第775號解釋意旨加重
    其刑。
三、依刑事訴訟法第251條第1項提起公訴。
　　此　致
臺灣桃園地方法院
中　　華　　民　　國　 111　　年　　5 　　月　　15　　日
                              檢  察  官      楊挺宏 
本件正本證明與原本無異
中　　華　　民　　國　 111　　年　　5 　　月　　19　　日
                              書  記  官      吳鎮德
所犯法條：
中華民國刑法第185條之3
駕駛動力交通工具而有下列情形之一者，處 3 年以下有期徒刑
，得併科 30 萬元以下罰金：
一、吐氣所含酒精濃度達每公升零點二五毫克或血液中酒精濃度
    達百分之零點零五以上。
二、有前款以外之其他情事足認服用酒類或其他相類之物，致不
    能安全駕駛。
三、服用毒品、麻醉藥品或其他相類之物，致不能安全駕駛。
因而致人於死者，處 3 年以上 10 年以下有期徒刑，得併科 2
百萬元以下罰金；致重傷者，處 1 年以上 7 年以下有期徒刑，
得併科 1 百萬元以下罰金。
曾犯本條或陸海空軍刑法第 54 條之罪，經有罪判決確定或經緩
起訴處分確定，於十年內再犯第 1 項之罪因而致人於死者，處
無期徒刑或 5 年以上有期徒刑，得併科 3 百萬元以下罰金；致
重傷者，處 3 年以上 10 年以下有期徒刑，得併科 2 百萬元以
下罰金。